【裁判字號】    97,消債更,507
【裁判日期】    971218
【裁判案由】    更生事件
【裁判全文】
臺灣士林地方法院民事裁定           97年度消債更字第507號
債  務  人  甲○○
上列債務人聲請更生事件，本院裁定如下：
    主  文
債務人應於本裁定送達後十日內，補提如附表所示文件及資料到
院。如逾期未補正，則駁回其聲請。
    理  由
一、按債務人與金融機構協商成立者，不得聲請更生或清算，但
    因不可歸責於己之事由，致履行顯有重大困難者，不在此限
    。本條例施行前，債務人依金融主管機關協調成立之中華民
    國銀行公會會員辦理消費金融案件無擔保債務協商機制與金
    融機構成立之協商，準用前項之規定，消費者債務清理條例
    第151 條第5項、第6項分別定有明文。又債務人聲請更生時
    ，所提出之財產及收入狀況說明書，應表明下列事項，並提
    出證明文件：一、財產目錄，並其性質及所在地。二、最近
    五年是否從事營業活動及平均每月營業額。三、收入及必要
    支出之數額、原因及種類。四、依法應受債務人扶養之人，
    此觀諸消費者債務清理條例第43條第6 項規定自明。次按，
    債務人聲請更生或清算不合程式或不備其他要件者，法院應
    以裁定駁回之，但其情形可以補正者，法院應定期間先命補
    正，同條例第8 條定有明文。且更生之聲請有拒絕提出關係
    文件者，應駁回之，參諸同條例第46條第3 款規定自明。
二、查本件債務人具狀聲請更生，漏未提出如附表所示文件及資
    料到院。爰定期命補正，如逾期未補正，則駁回其聲請。
中    華    民    國    97    年    12    月    18    日
                  民事第三庭  法      官  施月燿
上為正本係照原本作成。
本件不得抗告。
中    華    民    國    97    年    12    月    18    日
                              書  記  官  于耀文
附表：
      1.財團法人金融聯合徵信中心當事人綜合信用報告（粉紅
        色，報表編號：PLR1）。
      2.債務人之配偶于雄齡95、96年度綜合所得稅各類所得資
        料清單及最近一個月之財產歸屬資料清單。
      3.應受扶養親屬（即林太郎、林賴秀詠）95、96年度綜合
        所得稅各類所得資料清單及最近一個月之財產歸屬資料
        清單。
      4.應受扶養親屬（即于永坤）最近一個月之財產歸屬資料
        清單。
      5.說明債務人之住所地（即臺北市○○街○段392號5 樓）
        及債務人之戶籍地（即臺北市○○區○○里○○鄰○○街
        411 巷16弄1 號）之房屋坪數及供何人居住，若有其他
        居住人，應說明其工作性質、收入狀況，及債務人每月
        與配偶于雄齡如何分擔租金新臺幣（以下同）1 萬7,00
        0元。
      6.用表格方式，製作明細表，並照時間先後順序，詳列債
        務人自97年7 月迄今之每月支出勞健保費用、教育費、
        照顧費、膳食費、交通費（住家至上班處所搭乘公車路
        別、票段數或每月油資支出之證明）、水、電、瓦斯費
        及電話費，並附具相關證明文件及收據影本（影本內容
        須完整、清晰），並說明與配偶于雄齡如何分擔上述費
        用。
      7.說明其他依法應扶養債務人之父親林太郎、債務人之母
        親林賴秀詠之扶養義務人（即債務人之兄弟姊妹）共有
        幾人，並陳明其工作狀況、收入證明，及每月實際支出
        之扶養費用。若未支出，應釋明其未能支出之原因與證
        明。
      8.說明債務人之婆婆（即馬秀雲）何時開始申請外籍看護
        ，並附上證明文件，再一併提出現任外籍看護之居留證
        影本及自申請外籍看護時起迄今之主管機關寄發之證明
        文件。
      9.說明其他依法應扶養債務人之婆婆（即馬秀雲）之扶養
        義務人（即債務人配偶于雄齡之兄弟姊妹）共有幾人，
        並陳明其工作狀況、收入證明，及每月如何分擔馬秀雲
        之扶養費用、看護費用及醫療費用，並釋明每月實際支
        出之數額為何及提出相關證明文件。
     10.詳細說明債務人與其配偶于雄齡現職工作所從事之內容
        、收入狀況為何及證明文件（在職證明、薪資轉帳證明
        或資薪單影本），並須經雇主之簽名與蓋章。
     11.說明債務人之配偶于雄齡自何時起對金融機構負有債務
        ？又自民國（以下同）95年迄今每月需向哪些金融機構
        還款？還款之金額各為何？現若未全數清償，以表格方
        式，製作明細表，並照時間先後順序，詳列于雄齡已繳
        納（清償）各債權銀行之本金、利息及違約金數額。
     12.用表格方式，製作明細表，並照時間先後順序，詳列債
        務人已繳納（清償）各債權銀行之本金、利息及違約金
        數額。
     13.銀行公會針對95年協商已毀諾之債務人，另提供「個別
        協商一致性方案」，說明債務人是否已依銀行公會所提
        供之「個別協商一致性方案」與各債權銀行進行協商債
        務清償方案，若有，應提出個別協商一致性方案協議書
        影本及每月繳款證明文件。
     14.債務人於95年7 月向台新銀行申請協商，當時之工作狀
        況及收入為何？又債務人於96年2 月毀諾時，不可歸責
        於己致履行顯有重大困難之事由及證據為何？毀諾前之
        還款來源為何？毀諾後，每月收入扣除必要支出之餘額
        做何處置？又債務人如何能自95年7 月協商成立時起，
        按期繳納每月新臺幣3 萬5,921 元之協商款項至96年2
        月，若有資助者，應陳報其姓名、地址、資助金額、資
        助原因、有無提供擔保，並提出證明文件（資金交付、
        支領及使用流向之證明）。
     15.參酌本院更生方案製作之重點提示，填寫「財產及收入
        狀況報告書」及「更生方案」表格（至本院網站，便民
        服務項目之書狀範例中下載），預擬合理公允之更生方
        案。


司法院資訊處製作；財團法人民間司法改革基金會備份。
